臺灣新竹地方法院民事簡易判決
110年度竹北簡字第183號
原      告  李玉美  
被      告  楊銘龍  


            楊仁霆  


上列當事人間請求給付票款事件，經臺灣新北地方法院裁定移送
前來（該院110年度板簡字第164號），本院於民國110年8月26日
辯論終結，判決如下：
    主  文
被告應連帶給付原告新臺幣陸拾伍萬元，及如附表編號所示各該
金額，自附表所示利息起算日起至清償日止，按年息百分之六計
算之利息。
訴訟費用由被告連帶負擔。
本判決第一項得假執行。
    事實及理由
壹、程序方面
    按訴狀送達後，原告不得將原訴變更或追加他訴，但擴張或
    減縮應受判決事項之聲明者，不在此限，民事訴訟法第255
    條第1項第3款定有明文。本件原告起訴時原聲明請求：被告
    應給付原告新臺幣（下同）650,000元及自起訴狀附表所示
    之利息起算日起至清償日止，按年息百分之6計算利息，嗣
    於民國110年8月26日本院言詞辯論期日，當庭將附表編號5
    所示本票之利息起算日變更為110年1月30日、編號6所示本
    票之利息起算日變更為110年2月28日、編號13所示本票之利
    息起算日變更為110年3月30日，並變更聲明為:被告應連帶
    給付原告650,000元及自附表所示之利息起算日起至清償日
    止，按年息百分之6計算利息（見本院卷第79-80頁）。經核
    原告所為訴之變更，係擴張及減縮應受判決事項之聲明，依
    上開法條規定，自應准許。
貳、實體方面
一、原告主張：原告執有被告楊銘龍簽發，經被告楊仁霆背書之
    如附表所示13張本票（下稱系爭本票）。詎經提示竟未獲付
    款，屢經催討，被告仍置之不理。為此，爰依票據之法律關
    係請求被告連帶給付票款，並聲明如主文第1項所示；原告
    願供擔保，請准宣告假執行。
二、被告之答辯：
㈠、被告楊銘龍陳稱：系爭本票為伊簽發，並由伊兒子即被告楊
    仁霆背書，伊確實有積欠原告金錢，對原告本件之請求不爭
    執，惟伊並非不還錢，而係因為疫情且伊的遊覽車還有貸款
    ，希望原告給伊一點時間，明年5月伊將車子賣掉後就會還
    錢給原告等語。
㈡、被告楊仁霆則以：系爭本票確係伊背書，對原告主張伊擔任
    背書人乙節，無意見等語。
三、法院之判斷：
㈠、原告主張被告楊銘龍為系爭本票之發票人，被告楊仁霆為背
    書人，經伊提示系爭本票未獲付款乙節，業據其提出與所述
    相符之系爭本票影本為證（見新北地方法院110年度板簡字
    第164號卷第19-28頁），且為被告二人所不爭執，堪信為實
    在。
㈡、按在票據上簽名者，依票上所載文義負責；發票人、背書人
    應照本票文義擔保付款，且發票人、背書人對於執票人連帶
    負責，執票人得不依負擔債務之先後，對於前項債務人之一
    人或數人或全體行使追索權；又執票人向本票債務人行使追
    索權時，得請求自到期日起如無約定利率者，依年利六釐計
    算之利息，票據法第5條第1項、第124條、第29條、第39條
    、第96條第1項、第2項、第97條第1項第2款分別規定甚明。
    被告楊銘龍既為系爭本票之發票人，被告楊仁霆為背書人，
    自當負付款之責，並依上開規定給付利息。從而，原告依票
    據之法律關係，請求被告二人連帶給付原告如主文第1項所
    示之票款及利息，揆諸前開法條規定，核屬正當，應予准許
    。
四、本件係依民事訴訟法第427條第2項第6款適用簡易訴訟程序
    所為被告敗訴之判決，依同法第389條第1項第3款規定，應
    依職權宣告假執行。原告就其勝訴部分陳明願供擔保請准宣
    告假執行，僅係促使法院之職權發動，無庸為准駁之諭知。
五、本件判決之基礎已臻明確，兩造其餘之攻擊或防禦方法及所
    用之證據，核均與本判決結果無影響，爰不一一予以論列。
六、據上論結，本件原告之訴為有理由，依民事訴訟法第436條
    第2項、第85條第2項、第389條第1項第3款，判決如主文。
中　　華　　民　　國　　110 　年　　9 　　月　　 9　　日
                 臺灣新竹地方法院竹北簡易庭
                                 法　官　鄭政宗
以上正本係照原本作成。
如對本判決上訴，須於判決送達後20日內向本院提出上訴狀。如
委任律師提起上訴者，應一併繳納上訴審裁判費。
中　　華　　民　　國　　110 　年　　9 　　月　　10　　日
                                 書記官　黃志微
附表：       編號 金額 （新臺幣） 發票日 到期日 （利息起算日） 票據號碼 發票人 背書人 01 50,000元 108年11月15日 109年3月30日 426106 楊銘龍 楊仁霆 02 50,000元 108年11月15日 109年4月30日 426107 楊銘龍 楊仁霆 03 50,000元 108年11月15日 109年5月30日 426108 楊銘龍 楊仁霆 04 50,000元 108年12月5日 109年12月30日 426132 楊銘龍 楊仁霆 05 50,000元 108年12月5日 110年1月30日 426133 楊銘龍 楊仁霆 06 50,000元 108年12月5日 110年2月28日 426134 楊銘龍 楊仁霆 07 50,000元 108年12月5日 109年9月30日 426129 楊銘龍 楊仁霆 08 50,000元 108年12月5日 109年10月30日 426130 楊銘龍 楊仁霆 09 50,000元 108年12月5日 109年11月30日 426131 楊銘龍 楊仁霆 10 50,000元 108年11月15日 109年6月30日 426109 楊銘龍 楊仁霆 11 50,000元 108年11月15日 109年7月30日 426110 楊銘龍 楊仁霆 12 50,000元 108年12月5日 109年8月30日 426128 楊銘龍 楊仁霆 13 50,000元 108年12月5日 110年3月30日 426135 楊銘龍 楊仁霆